臺灣士林地方法院刑事判決
111年度撤緩字第113號
聲  請  人  臺灣士林地方檢察署檢察官
受  刑  人  黃皓群




上列聲請人因受刑人詐欺案件（臺灣臺北地方法院111年度審簡
字第167號），聲請撤銷緩刑之宣告（111年度執聲字第539號）
，本院裁定如下：
    主  文
黃皓群之緩刑宣告撤銷。
    理  由
一、聲請意旨略以：受刑人黃皓群因詐欺案件，經臺灣臺北地方
    法院以111年度審簡字第167號判決判處有期徒刑8月、緩刑3
     年，並應分期向被害人羅文里支付新臺幣（下同）119萬元
    之損害賠償，該判決於民國111年5月31日確定在案。惟受刑
    人未按期支付賠償款，且無法取得聯繫，核其所為，已合於
    刑法第75條之1第1項第4款所定撤銷緩刑宣告之原因，爰依
    刑事訴訟法第476條規定，聲請撤銷緩刑宣告等語。
二、按緩刑之宣告應撤銷者，由受刑人所在地或其最後住所地之
    地方法院檢察官聲請該法院裁定之，刑事訴訟法第476條定
    有明文。次按緩刑宣告，得斟酌情形，命向被害人支付相當
    數額之財產或非財產上之損害賠償；又受緩刑之宣告而違反
    第74條第2項第1款至第8款所定負擔情節重大，足認原宣告
    之緩刑難收其預期效果，而有執行刑罰之必要者，得撤銷其
    宣告，刑法第74條第2項第3款、第75條之1第1項第4款分別
    定有明文。再按緩刑制度之目的在鼓勵惡性較輕微之犯罪行
    為人或偶發犯、初犯得適時改過，以促其遷善，復歸社會正
    途；又緩刑宣告得以附條件方式為之，亦係基於個別預防與
    分配正義，俾確保犯罪行為人自新及適度填補其犯罪所生之
    損害為目的，然犯罪行為人經宣告緩刑後，若有具體事證足
    認其並不因此有改過遷善之意，自不宜給予緩刑之寬典，故
    而設有撤銷緩刑宣告制度。所謂「情節重大」之要件，當從
    受刑人自始是否真心願意接受緩刑所附之條件，或於緩刑期
    間中是否顯有履行負擔之可能而隱匿或處分其財產、故意不
    履行、無正當事由拒絕履行或顯有逃匿之虞等情事而言，考
    量受刑人未履行條件情形與被害人所受損害間，依比例原則
    綜合衡酌原宣告之緩刑是否難收其預期之效果，而確有執行
    刑罰之必要，資以決定緩刑宣告是否應予撤銷。
三、經查：
　㈠本案受刑人於本件聲請時之住所地為新北市○○區○○街000巷0
    弄0號4樓，有其戶役政電子閘門查詢系統個人戶籍資料查詢
    結果附卷可佐，是本院就上開撤銷緩刑宣告之聲請，自得加
    以審究，合先敘明。又受刑人因詐欺案件，經臺灣臺北地方
    法院以111年度審簡字第167號判決判處有期徒刑2月、6月，
    如易科罰金，均以1,000元折算1日，應執行有期徒刑8月，
    如易科罰金，以1,000元折算1日，緩刑3 年，並應分期向被
    害人羅文里支付119萬元之損害賠償，其給付方式為：①於11
    1年1月24日當庭給付現金19萬元，②餘款100萬元部分，應自
    111年2月起，按月於每月24日前給付10萬元，至全部清償為
    止，如有一期未給付，視為全部到期，該判決於民國111年5
    月31日確定等情，有上開判決書及臺灣高等法院被告前案紀
    錄表在卷可查，而受刑人於111年1月24日當庭給付19萬元，
    於2月、3月、5月各給付10萬元後，即未再給付任何款項，
    並未依約履行等節，亦經被害人於本院111年8月25日訊問程
    序時當庭陳述在卷，足認受刑人並未依上開判決內容履行緩
    刑所定負擔。
　㈡受刑人於受有緩刑宣告之利益後，本應履行該緩刑負擔，惟
    其除於111年1月24日當庭給付19萬元，111年2月、3月各按
    期給付10萬元外，於111年4月27日本案宣判後，僅再支付1
    期10萬元，共計49萬元後即未再付款，給付金額尚不足應給
    付金額之半數等情，業經被害人當庭陳述屬實。而被害人於
    111年5月間透過被告辯護人建立LINE「還款群組」與被告聯
    繫，亦請被告辯護人代為轉達請被告依期還款之旨，然被告
    對於群組訊息均不讀不回，亦未透過辯護人有任何回應，可
    見受刑人顯無履行之誠意，有卷附LINE群組對話紀錄可資為
    憑。再者，緩刑乃法院刑罰權之運用，旨在獎勵自新，本質
    上無異恩赦，得消滅刑罰之效果，受刑人本應珍惜自新機會
    ，主動依判決所附負擔支付被害人損害賠償金額，況本案判
    決所附緩刑條件乃根據受刑人與被害人在審理過程中成立之
    和解條件所定，係基於受刑人同意履行之意願而為之，則受
    刑人當時應係審慎考量自身經濟條件而為決定，否則不啻以
    佯為有意賠償且有賠償能力之方式，圖取原案緩刑之宣告，
    是受刑人實無何託詞不為履行之餘地；又縱事後確有履行上
    之困難，亦非不得誠心向被害人說明原委，取得其諒解或寬
    限，然據被害人當庭所述，受刑人自111年5月後即音信全無
    ，未主動聯繫被害人告知難處，嗣案經繫屬，本院依受刑人
    之住所地址寄發傳票通知受刑人於111年8月25日到庭陳述意
    見，上開傳票於111年8月1日送達至受刑人之住所、由受僱
    人代收，而生合法送達效力，受刑人亦於111年8月24日來電
    陳稱其無法到庭，顯見其確實有收到傳票，卻未提出任何合
    理理由及相關證明，即逕未出席訊問程序等情，亦有本院送
    達證書、公務電話紀錄、111年8月25日刑事報到單、筆錄等
    件附卷可考，實難認受刑人有何真摯努力彌補告訴人所受損
    害之意。
　㈢綜上所述，本件受刑人於受有緩刑宣告之利益後，詎未依判
    決內容確實履行，亦無誠意履行前揭判決所定之緩刑條件內
    容，影響被害人之權益甚鉅，足認其違反判決所定負擔之情
    節重大，堪認原宣告之緩刑難收其預期效果，而有執行刑罰
    之必要。是聲請人聲請撤銷受刑人前揭緩刑之宣告，核與刑
    法第75條之1第1項第4款規定相符，應予准許。
四、據上論斷，應依刑事訴訟法第476條、刑法第75條之1第1項
    第4款，裁定如主文。
中    華    民    國   111    年     8    月    29    日
                  刑事第五庭  法  官  黃 瀞 儀
以上正本證明與原本無異。
如不服本裁定應於送達後5日內向本院提出抗告狀。
                              書記官  李 俊 錡  
中　　華　　民　　國　　111 　年　　8 　　月　　29　　日